臺灣高雄地方法院民事裁定　　　　　　　94年度財管字第23號
聲　請　人　甲○○
　　　　　　　　　　　3 樓
關　係　人　束琪
　　　　　　　　　　　3 樓
上列聲請人聲請指定失蹤人財產管理人事件，本院裁定如下：
  主  文
選任束琪（女，民國○○年○ 月○○日生，身分證統一編號：Ｚ00000
0000號）為失蹤人鄭台復（民國○○年○○月○○日生、身分證統一編
號：Ｚ000000000號）之財產管理人。
程序費用由失蹤人鄭台復之財產負擔。
  理  由
一、按失蹤人失蹤後，未受死亡宣告前，其財產之管理，依非訟
    事件法之規定。失蹤人未置財產管理人者，其財產管理人依
    左列順序定之：一、配偶；二、父母；三、與失蹤人同居之
    祖父母；四、家長。不能依前項規定定財產管理人時，法院
    依利害關係人之聲請，得就其財產之管理，以裁定命為必要
    之處分，或為選任財產管理人。失蹤人之財產管理人，不勝
    任或管理不適當時，法院得依利害關係人之聲請改任之；其
    由法院選任者，法院認為必要時得改任之。民法第10條、非
    訟事件法第49條第1 項、第2 項、第50條定有明文。
二、本件聲請意旨略以：緣聲請人之父親鄭耀謨於民國92年3 月
    19 日 辭世，遺有銀行存款八筆之遺產待處理。惟因聲請人
    之弟鄭台復（39年10月25日生、身分證統一編號：Ｚ0000000
    00號，失蹤前最後住所為：高雄縣岡山鎮○○里○○路309
    號）於89年間即失蹤，不知去向，至今生死未卜，經聲請人
    於92年3 月24日報案協尋迄今，杳無音訊，因而致鄭耀謨之
    遺產迄今仍無法處理，今為處理遺產事宜，爰徵得本件鄭耀
    謨其他遺產繼承人鄭再復、尹時化、鄭瑩玉之同意，依非訟
    事件法第48條、第49條及第50條之規定，請求鈞院指定聲請
    人之妻束琪擔任失蹤人鄭台復之財產管理人。另聲請人之母
    親尹時化前曾誤向台灣台中地方法院提出指定失蹤人財產管
    理人之聲請，經該院以94年度財管字第1 號裁定以無管轄權
    駁回，惟聲請人之母尹時化於該院審理中亦已提出相關資料
    ，請鈞院調取上開卷宗內之證物資料審認裁定等語。
三、經查，本件聲請人主張其為失蹤人鄭台復之兄，然鄭台復自
    民國八十九年間即失蹤迄今、目前去向不明等事實，業據聲
    請人提出財政部臺灣省中區國稅局遺產稅免稅證明書、臺中
    市警察局第二分局受理查詢人口案件登記表等影本各1 份為
    證，自堪信為真實。又失蹤人鄭台復未婚，其失蹤前最後之
    住所地係在高雄縣岡山鎮○○路309 號等情，業據本院依職
    權調閱台灣台中地方法院94年度財管字第1 號指定失蹤人財
    產管理人卷宗核閱無訛，有該卷所附法務部戶役政連結作業
    系統查詢之戶籍資料、該院94年2 月21日訊問筆錄可憑。
四、次查，本件失蹤人鄭台復雖有母親尹時化尚生存，依前揭說
    明，尹時化本應為失蹤人鄭台復法定之財產管理人，然尹時
    化與失蹤人鄭台復同為被繼承人鄭耀謨之繼承人，自不宜由
    其擔任失蹤人鄭台復之財產管理人，是有必要依非訟事件法
    第50條規定另行改定失蹤人鄭台復之財產管理人。再查相對
    人束琪為失蹤人鄭台復之兄嫂，誼屬至親，對於鄭台復之財
    產狀況亦甚熟悉。且被繼承人鄭耀謨之遺產繼承人計有聲請
    人與聲請人母親尹時化、胞弟鄭再復、胞妹鄭瑩玉及失蹤人
    鄭台復共五人，亦有上述遺產稅免稅證明書復卷可證，而除
    鄭台復因行蹤不明外，其餘繼承人即尹時化、鄭再復、鄭瑩
    玉均同意由束琪擔任失蹤人鄭台復之財產管理人，亦有卷附
    戶籍謄本、印鑑證明、身分證影本各1 份及同意書2 份可佐
    ，是以聲請人聲請改由束琪擔任失蹤人鄭台復之財產管理人
    並無不適，其聲請為有理由，應予准許。
五、依非訟事件法第8 條第1 項前段，裁定如主文。
中　　華　　民　　國　　94　　年　　7 　　月　　27　　日
                  家事法庭法　官　黃苙荌
正本係照原本作成。
如對本裁定抗告須於裁定送達後10日內向本院提出抗告狀。
中　　華　　民　　國　　94　　年　　7 　　月　　29　　日
                          書記官　周美
